臺灣屏東地方法院刑事判決　　　　　　　 94年度訴字第548號
公　訴　人　臺灣屏東地方法院檢察署檢察官
被　　　告　甲○○　男　42歲.
上列被告因違反毒品危害防制條例案件，經檢察官提起公訴（94
年度毒偵字第1147號），本院裁定改依簡式審判程序審理，判決
如下：
    主  文
甲○○連續施用第一級毒品，累犯，處有期徒刑壹年。扣案之海
洛因壹包（淨重：零點零柒公克、空包裝重：零點貳貳公克）沒
收銷燬之。
　　事　實
一、甲○○前於民國87年間因施用毒品案件，經本院87年度毒聲
    字第644 號裁定送觀察、勒戒後，認無繼續施用毒品傾向，
    經臺灣屏東地方法院檢察署檢察官以87年度偵字第6425號不
    起訴處分確定後，復於88年間因施用毒品案件，經本院88年
    度毒聲字第1789號裁定送觀察、勒戒後，認有繼續施用毒品
    傾向，再經本院88年度毒聲字第2198號裁定送戒治處所施以
    強制戒治，嗣經本院89年度毒聲字第430 號裁定停止強制戒
    治，於89年3 月9 日停止戒治出監。上開違反毒品危害防制
    條例案件，並經本院92年度訴字第312 號判處有期徒刑8 月
    確定，於93年4 月7 日縮刑期滿執行完畢。詎其猶不知悔改
    ，於強制戒治執行完畢釋放後5 年內，復基於施用第1 級毒
    品海洛因之概括犯意，自93年8 月間某日起至94年5 月1日
    止，在其位於屏東縣萬丹鄉○○村○○○路153 號住處，以
    每4 天施用1 次之頻率，將第1 級毒品海洛因加水稀釋後，
    再以注射針筒注射之方式，連續施用第1 級毒品海洛因多次
    。嗣於94年5 月2 日11時20分許，為警在屏東縣萬丹鄉○○
    路與萬榮街口查獲，並扣得其所有之海洛因之1 包（淨重：
    零點零柒公克、空包裝重：零點貳貳公克），而查獲上情。
二、案經屏東縣警察局屏東分局報請臺灣屏東地方法院檢察署檢
　　察官偵查起訴。
    理  由
一、上開事實，業據被告甲○○坦承不諱，且被告為警查獲時採
    尿送驗結果呈嗎啡（即海洛因水解後之反應）之陽性反應，
    有台灣檢驗科技股份有限公司94年5 月23日濫用藥物尿液檢
    驗報告1 紙在卷可稽；另扣案之白粉1 包（淨重：0.02公克
    、空包裝重：0.22公克），經送法務部調查局鑑定結果，含
    第1 級毒品海洛因成分，有該局94年7 月4 日調科壹字第24
    0003681 號鑑定通知書1 紙在卷可憑，而上開鑑驗結果，均
    為檢驗機關本於專業知識及以精密儀器或科學檢驗方法所得
    之結論，自可憑信，足認被告自白與事實相符，應予採信。
    又被告曾於87年間因施用毒品案件，經本院87年度毒聲字第
    644 號裁定送觀察、勒戒後，認無繼續施用毒品傾向，經臺
    灣屏東地方法院檢察署檢察官以87年度偵字第6425號不起訴
    處分確定後，復於88年間因施用毒品案件，經本院88年度毒
    聲字第1789號裁定送觀察、勒戒後，認有繼續施用毒品傾向
    ，再經本院88年度毒聲字第2198號裁定送戒治處所施以強制
    戒治，嗣經本院89年度毒聲字第430 號裁定停止強制戒治，
    於89年3 月9 日停止戒治出監，此有臺灣屏東地方法院檢察
    署刑案資料查註紀錄表、全國施用毒品案件紀錄表及臺灣高
    等法院被告全國前案紀錄表各1 份在卷可考。從而，本件事
    證已臻明確，被告犯行應堪認定。
二、查海洛因為毒品危害防制條例第2 條第2 項第1 款明定之第
    1 級毒品，核被告所為，係犯毒品危害防制條例第10條第 1
    項之施用第1 級毒品罪。被告持有第1 級毒品海洛因進而施
    用，其持有之低度行為，應為施用之高度行為吸收，不另論
    罪。被告多次施用第1 級毒品海洛因之行為，時間緊接，觸
    犯構成要件相同之罪名，顯係基於概括犯意反覆為之，為連
    續犯，依刑法第56條規定，應論以1 罪，並加重其刑。又被
    告曾於88年間因違反毒品危害防制條例案件，經本院92年度
    訴字第31 2號判處有期徒刑8 月確定，於93年4 月7 日縮刑
    期滿執行完畢，有上開臺灣屏東地方法院檢察署刑案資料查
    註紀錄表、全國施用毒品案件紀錄表及臺灣高等法院被告全
    國前案紀錄表各1 份在卷可按，其受有期徒刑之執行完畢後
    ，5 年之內再犯有期徒刑以上之本罪，為累犯，應依法加重
    其刑，其有2 種刑之加重事由，應遞加重之。爰審酌被告素
    行非佳，且經強制戒治後，仍未戒除毒癮，再犯本案施用毒
    品罪，顯見其無戒毒悔改之意，惟念其施用毒品乃自戕行為
    及其施用毒品之期間、次數、犯罪後坦承犯行、態度尚稱良
    好等一切情狀，量處如主文所示之刑。扣案之海洛因1 包（
    淨重：0.02公克、空包裝重：0.22公克）為第1 級毒品，已
    如前述，應依毒品危害防制條例第18條第1 項前段之規定，
    沒收銷燬之。
據上論斷，應依刑事訴訟法第273 條之1 第1 項、第299 條第 1
項前段，毒品危害防制條例第10條第1 項、第18條第1 項前段，
刑法第11條、第56條、第47條，判決如主文。
本案經檢察官乙○○到庭執行職務。
中　　華　　民　　國　　94　　年　　7 　　月　　27　　日
                  刑事第二庭  法  官   蘇碧珠
右正本證明與原本無異。
如不服本判決應於收受本判決送達後十日內向本院提出上訴書狀
，其未敘述上訴理由者，並得於提起上訴後十日內向本院補提理
由書狀（均須按他造當事人之人數附繕本）「切勿逕送上級法院
」
                              書記官   賀燕花
中　　華　　民　　國　　94　　年　　7 　　月　　27　　日
附錄本案論罪科刑法條全文：
毒品危害防制條例第10條第1項
施用第一級毒品者，處六月以上五年以下有期徒刑。
